臺灣臺北地方法院刑事簡易判決
公　訴　人　臺灣臺北地方法院檢察署檢察官
被　　　告　陳榮宏
上列被告因重利等案件，經檢察官提起公訴（99年度偵字第2708
6號），嗣被告於審理中自白犯罪，本院認宜以簡易判決處刑，
爰改以簡易判決處刑如下：
    主  文
陳榮宏犯重利罪，處有期徒刑陸月，如易科罰金，以新臺幣壹仟
元折算壹日，扣案如附表二編號一所示之物均沒收。
    事實及理由
一、本件犯罪事實及證據與法條除引用附件起訴書外，補充、更
    正：
  (一)本件犯罪事實更正為：
  １被告陳榮宏基於重利之單一犯意，自民國九十七年五月間起
    至九十九年十一月一日遭查獲之日止，於如附表一所示時間
    、地點，而從事乘附表一所示之人急迫，貸以金錢，而取得
    與原本顯不相當之重利之行為（其放款及收取重利之數額如
    附表一所載），借款人於借款時須簽立本票及提供借款人國
    民身分證、全民健康保險卡、駕駛執照等證件以為擔保與憑
    據，且先預扣第一期利息，以此收取如附表一所示之重利。
  (二)證據方面補充：被告於本院審理時坦承不諱（本院一百年度
    易字第一六五五號卷參照）。
二、查被告雖有如附表一所示多次重利犯行，惟參之被告主觀犯
    意單一，且其行為客觀上具有相當時間之緊密、連續性及可
    確定性，且依社會通念，被告之行為態樣本即具有預定數個
    同種類之行為反覆實行之性質，屬法律上之集合犯，應評價
    為包括一罪。
三、扣案如附表二編號一所示之物，為供被告犯本罪所用或預備
    所用之物，且均為被告所有，為被告自承，應依刑法第三十
    八條第一項第二款規定，沒收之。至於扣案附表二編號二、
    三、四、五、六所示物品，無非充作擔保，如借款人嗣後依
    約定還款完竣，被告仍須將該等質押物品返還，難認係被告
    犯罪所得之物並為被告所有，不符沒收要件。至於扣案被告
    所有之行動電話，無積極證據證明乃供犯本案所用之物，不
    能沒收，均附此敘明。
據上論斷，依刑事訴訟法第四百四十九條第二項、第三項、第四
百五十四條第二項、第四百五十條第一項，刑法第三百四十四條
、第四十一條第一項前段、第三十八條第一項第二款，刑法施行
法第一條之一，逕以簡易判決處刑如主文。
如不服本判決，應於判決送達後十日內，檢具繕本向本院提出上
訴狀上訴於本院管轄之第二審合議庭。
中    華    民    國    100    年    7    月    25    日
                  刑事第十庭      法  官  姚念慈
以上正本證明與原本無異。
                                  書記官  劉芸珊
中    華    民    國    100    年    7    月    25    日
附錄本案論罪科刑法條全文：
刑法第三百四十四條
乘他人急迫、輕率或無經驗貸以金錢或其他物品，而取得與原本
顯不相當之重利者，處一年以下有期徒刑、拘役或科或併科一千
元以下罰金。
附表一：
┌──┬───┬────┬────┬────┬──────┬──────┬───────┬────────────┐
│編號│借款人│借款時間│借款地  │借款金額│開立本票面額│計息方式    │利率（年息）  │乘他人急迫、輕率或無經驗│
├──┼───┼────┼────┼────┼──────┼──────┼───────┼────────────┤
│ 一 │陳進義│九十七年│臺北市內│一萬五千│三萬元本票一│每十日一期，│百分之三百六十│警詢中稱急需用錢。      │
│    │      │五月十五│湖區大湖│元      │紙          │一期利息一千│              │（九十九年度核退字第五六│
│    │      │日      │街與大湖│        │            │五百元，月息│              │一號卷第二十三頁參照）  │
│    │      │        │山莊街口│        │            │三十分。    │              │                        │
├──┼───┼────┼────┼────┼──────┼──────┼───────┼────────────┤
│ 二 │王巧綾│九十七年│臺北縣三│二萬元  │三萬元本票一│每十日一期，│百分之一百八十│警詢中稱急需用錢。      │
│    │      │十月二十│重市（現│        │紙          │一期利息一千│              │（九十九年度核退字第五六│
│    │      │九日    │為新北市│        │            │元，月息十五│              │一號卷第二十五頁參照）  │
│    │      │        │三重區，│        │            │分。        │              │                        │
│    │      │        │下仍稱舊│        │            │            │              │                        │
│    │      │        │名）重新│        │            │            │              │                        │
│    │      │        │路二段七│        │            │            │              │                        │
│    │      │        │十八號地│        │            │            │              │                        │
│    │      │        │下室停車│        │            │            │              │                        │
│    │      │        │場      │        │            │            │              │                        │
├──┼───┼────┼────┼────┼──────┼──────┼───────┼────────────┤
│ 三 │吳珍妮│九十八年│臺北縣三│三萬元  │三萬元本票一│每十日一期，│百分之一百二十│警詢中稱急需用錢。      │
│    │      │一月十五│重市中正│        │紙          │一期利息一千│              │（九十九年度核退字第五六│
│    │      │日      │南路八十│        │            │元，月息十分│              │一號卷第二十七頁參照）  │
│    │      │        │二號    │        │            │。          │              │                        │
├──┼───┼────┼────┼────┼──────┼──────┼───────┼────────────┤
│ 四 │顏建東│九十八年│臺北縣新│二萬元  │六萬元本票一│每十日一期，│百分之二百七十│警詢中稱急需用錢。      │
│    │      │五月二十│店市（現│        │紙          │一期利息一千│              │（九十九年度核退字第五六│
│    │      │日      │為新北市│        │            │五百元，月息│              │一號卷第二十九頁參照）  │
│    │      │        │新店區，│        │            │二十二分半。│              │                        │
│    │      │        │下仍稱舊│        │            │            │              │                        │
│    │      │        │名）二十│        │            │            │              │                        │
│    │      │        │張路四十│        │            │            │              │                        │
│    │      │        │六巷十八│        │            │            │              │                        │
│    │      │        │號      │        │            │            │              │                        │
├──┼───┼────┼────┼────┼──────┼──────┼───────┼────────────┤
│ 五 │鍾承紘│九十八年│臺北縣三│四萬元  │十二萬元本票│月息十分。  │百分之一百二十│警詢中稱急需用錢。      │
│    │      │五月二十│重市正義│        │一紙        │            │              │（九十九年度核退字第五六│
│    │      │六日    │南路光興│        │            │            │              │一號卷第三十一頁參照）  │
│    │      │        │街口    │        │            │            │              │                        │
├──┼───┼────┼────┼────┼──────┼──────┼───────┼────────────┤
│ 六 │陳詠琪│九十八年│臺北縣新│二萬元  │六萬元本票一│每十日一期，│百分之二百七十│警詢中稱急需用錢。      │
│    │      │八月十五│店市精忠│        │紙          │一期利息一千│              │（九十九年度核退字第五六│
│    │      │日      │路太平運│        │            │五百元，月息│              │一號卷第三十三頁參照）  │
│    │      │        │動公園  │        │            │二十二分半。│              │                        │
├──┼───┼────┼────┼────┼──────┼──────┼───────┼────────────┤
│ 七 │賴柏年│九十八年│臺北市文│三萬元  │六萬元本票一│每十日一期，│百分之一百二十│警詢中稱急需用錢。      │
│    │      │八月二十│山區中興│        │紙          │一期利息一千│              │（九十九年度核退字第五六│
│    │      │日      │路寶慶街│        │            │元，月息十分│              │一號卷第三十五頁參照）  │
│    │      │        │口      │        │            │。          │              │                        │
├──┼───┼────┼────┼────┼──────┼──────┼───────┼────────────┤
│ 八 │蔡政良│九十八年│臺北縣三│二萬元  │四萬元本票一│每十日一期，│百分之一百八十│警詢中稱急需用錢。      │
│    │      │八月二十│重市正義│        │紙          │一期利息一千│              │（九十九年度核退字第五六│
│    │      │五日    │北路重新│        │            │元，月息十五│              │一號卷第三十七頁參照）  │
│    │      │        │路口    │        │            │分。        │              │                        │
├──┼───┼────┼────┼────┼──────┼──────┼───────┼────────────┤
│ 九 │林克鴻│九十八年│臺北縣三│三萬元  │六萬元本票一│每十日一期，│百分之一百八十│警詢中稱急需用錢。      │
│    │      │十月三十│重市正義│        │紙          │一期利息一千│              │（九十九年度核退字第五六│
│    │      │日      │北路重新│        │            │五百元，月息│              │一號卷第四十一頁參照）  │
│    │      │        │路口    │        │            │十五分。    │              │                        │
├──┼───┼────┼────┼────┼──────┼──────┼───────┼────────────┤
│ 十 │周川棋│九十八年│臺北市承│一萬元  │三萬元本票一│每十日一期，│百分之三百六十│警詢中稱急需用錢。      │
│    │      │十一月二│德路二段│        │紙          │一期利息一千│              │（九十九年度核退字第五六│
│    │      │十二日  │九十七巷│        │            │元，月息三十│              │一號卷第四十五頁參照）  │
│    │      │        │四十九號│        │            │分。        │              │                        │
├──┼───┼────┼────┼────┼──────┼──────┼───────┼────────────┤
│ 十 │張書豪│九十九年│臺北縣三│一萬元  │三萬元本票一│每十日一期，│百分之三百六十│警詢中稱急需用錢。      │
│ 一 │      │三月十八│重市正義│        │紙          │一期利息一千│              │（九十九年度核退字第五六│
│    │      │日      │南路重新│        │            │元，月息三十│              │一號卷第四十九頁參照）  │
│    │      │        │路口    │        │            │分。        │              │                        │
├──┼───┼────┼────┼────┼──────┼──────┼───────┼────────────┤
│ 十 │吳李清│九十九年│臺北縣三│二萬元  │六萬元本票一│每十日一期，│百分之二百七十│警詢中稱急需用錢。      │
│ 二 │香    │四月四日│重市中山│        │紙          │一期利息一千│              │（九十九年度核退字第五六│
│    │      │        │路二號  │        │            │五百元，月息│              │一號卷第五十三頁參照）  │
│    │      │        │        │        │            │二十二分半。│              │                        │
├──┼───┼────┼────┼────┼──────┼──────┼───────┼────────────┤
│ 十 │謝詩盈│九十九年│臺北市忠│二萬五千│七萬五千元本│每十日一期，│百分之二百十六│警詢中稱急需用錢。      │
│ 三 │      │四月十五│孝東路五│元      │票一紙      │一期利息一千│              │（九十九年度核退字第五六│
│    │      │日      │段七八六│        │            │五百元，月息│              │一號卷第五十五頁參照）  │
│    │      │        │號      │        │            │十八分。    │              │                        │
├──┼───┼────┼────┼────┼──────┼──────┼───────┼────────────┤
│ 十 │羅世興│九十九年│臺北縣三│三萬元  │三萬元本票一│每十日一期，│百分之一百八十│警詢中稱急需用錢。      │
│ 四 │      │五月三日│重市龍門│        │紙          │一期利息一千│              │（九十九年度核退字第五六│
│    │      │        │路仁愛街│        │            │五百元，月息│              │一號卷第五十七頁參照）  │
│    │      │        │口      │        │            │十五分。    │              │                        │
├──┼───┼────┼────┼────┼──────┼──────┼───────┼────────────┤
│ 十 │曾顯堯│九十九年│臺北縣樹│一萬五千│四萬元本票一│每十日一期，│百分之三百六十│警詢中稱急需用錢。      │
│ 五 │      │五月八日│林市（現│元      │紙          │一期利息一千│              │（九十九年度核退字第五六│
│    │      │        │為新北市│        │            │五百元，月息│              │一號卷第五十九頁參照）  │
│    │      │        │樹林區，│        │            │三十分。    │              │                        │
│    │      │        │下仍稱舊│        │            │            │              │                        │
│    │      │        │名）復興│        │            │            │              │                        │
│    │      │        │路八德街│        │            │            │              │                        │
│    │      │        │口      │        │            │            │              │                        │
├──┼───┼────┼────┼────┼──────┼──────┼───────┼────────────┤
│ 十 │何予懷│九十九年│臺北縣新│三萬元  │十二萬元本票│每十日一期，│百分之一百八十│警詢中稱急需用錢。      │
│ 六 │      │五月九日│店市中正│        │一紙        │一期利息一千│              │（九十九年度偵字第二七○│
│    │      │        │路六八二│        │            │五百元，月息│              │八六號卷第七頁參照）    │
│    │      │        │號超商前│        │            │十五分。    │              │                        │
├──┼───┼────┼────┼────┼──────┼──────┼───────┼────────────┤
│ 十 │黃銘邦│九十九年│臺北縣三│二萬元  │六萬元本票一│每十日一期，│百分之二百七十│警詢中稱急需用錢。      │
│ 七 │      │五月十日│重市重新│        │紙          │一期利息一千│              │（九十九年度核退字第五六│
│    │      │        │路二段七│        │            │五百元，月息│              │一號卷第六十一頁參照）  │
│    │      │        │十八號  │        │            │二十二分半。│              │                        │
├──┼───┼────┼────┼────┼──────┼──────┼───────┼────────────┤
│ 十 │陳奇村│九十九年│臺北縣汐│二萬元  │六萬元本票一│每十日一期，│百分之二百七十│警詢中稱急需用錢。      │
│ 八 │      │五月十五│止市（現│        │紙          │一期利息一千│              │（九十九年度核退字第五六│
│    │      │日      │為新北市│        │            │五百元，月息│              │一號卷第六十三頁參照）  │
│    │      │        │汐止區）│        │            │二十二分半。│              │                        │
│    │      │        │大同路二│        │            │            │              │                        │
│    │      │        │段二六○│        │            │            │              │                        │
│    │      │        │號      │        │            │            │              │                        │
├──┼───┼────┼────┼────┼──────┼──────┼───────┼────────────┤
│ 十 │孟繁璞│九十九年│臺北縣三│三萬元  │九萬元本票一│每十日一期，│百分之一百八十│警詢中稱急需用錢。      │
│ 九 │      │七月十日│重市正義│        │紙          │一期利息一千│              │（九十九年度核退字第五六│
│    │      │        │北路重新│        │            │五百元，月息│              │一號卷第七十二頁參照）  │
│    │      │        │路口    │        │            │十五分。    │              │                        │
├──┼───┼────┼────┼────┼──────┼──────┼───────┼────────────┤
│ 二 │范聖偉│九十九年│臺北市北│一萬元  │三萬元本票一│每十日一期，│百分之五百四十│警詢中稱急需用錢。      │
│ 十 │      │七月二十│投區溫泉│        │紙          │一期利息一千│              │（九十九年度核退字第五六│
│    │      │七日    │路六十五│        │            │五百元，月息│              │一號卷第七十四頁參照）  │
│    │      │        │巷口    │        │            │四十五分。  │              │                        │
├──┼───┼────┼────┼────┼──────┼──────┼───────┼────────────┤
│ 二 │林鎧帝│九十九年│臺北縣樹│一萬元  │三萬元本票一│每十日一期，│百分之五百四十│警詢中稱急需用錢。      │
│ 十 │      │八月一日│林市光榮│        │紙          │一期利息一千│              │（九十九年度核退字第五六│
│ 一 │      │        │街三十五│        │            │五百元，月息│              │一號卷第七十六頁參照）  │
│    │      │        │之七號  │        │            │四十五分。  │              │                        │
├──┼───┼────┼────┼────┼──────┼──────┼───────┼────────────┤
│ 二 │簡漢東│九十九年│臺北縣三│二萬元  │六萬元本票一│每十日一期，│百分之二百七十│警詢中稱急需用錢。      │
│ 十 │      │八月十二│重市重新│        │紙          │一期利息一千│              │（九十九年度核退字第五六│
│ 二 │      │日      │路二段七│        │            │五百元，月息│              │一號卷第七十八頁參照）  │
│    │      │        │十八號  │        │            │二十二分半。│              │                        │
├──┼───┼────┼────┼────┼──────┼──────┼───────┼────────────┤
│ 二 │吳潓│九十九年│臺北縣新│四萬元  │十二萬本票一│每十日一期，│百分之九十    │警詢中稱急需用錢。      │
│ 十 │      │八月二十│店市安和│        │紙          │一期利息一千│              │（九十九年度核退字第五六│
│ 三 │      │六日    │路      │        │            │元，月息七分│              │一號卷第八十頁參照）    │
│    │      │        │        │        │            │半。        │              │                        │
├──┼───┼────┼────┼────┼──────┼──────┼───────┼────────────┤
│ 二 │林佳新│九十九年│臺北縣樹│一萬元  │三萬元本票一│每十日一期，│百分之五百四十│警詢中稱急需用錢。      │
│ 十 │      │九月三十│林市光榮│        │紙          │一期利息一千│              │（九十九年度核退字第五六│
│ 四 │      │日      │街三十五│        │            │五百元，月息│              │一號卷第八十三頁參照）  │
│    │      │        │之七號  │        │            │四十五分。  │              │                        │
├──┼───┼────┼────┼────┼──────┼──────┼───────┼────────────┤
│ 二 │徐瑜敏│九十九年│臺北縣三│三萬元  │九萬元本票一│每十日一期，│百分之一百二十│警詢中稱急需用錢。      │
│ 十 │      │十月二十│重市三和│        │紙          │一期利息一千│              │（九十九年度核退字第五六│
│ 五 │      │二日    │路三段一│        │            │元，月息十分│              │一號卷第八十七頁參照）  │
│    │      │        │一五號  │        │            │。          │              │                        │
├──┼───┼────┼────┼────┼──────┼──────┼───────┼────────────┤
│ 二 │蘇家賢│九十九年│臺北市士│二萬元  │六萬元本票一│每十日一期，│百分之一百八十│警詢中稱急需用錢。      │
│ 十 │      │十一月一│林區德行│        │紙          │一期利息一千│              │（九十九年度核退字第五六│
│ 六 │      │日      │西路九十│        │            │元，月息十五│              │一號卷第八十九頁參照）  │
│    │      │        │六號    │        │            │分。        │              │                        │
└──┴───┴────┴────┴────┴──────┴──────┴───────┴────────────┘
附表二（扣案物品）
一、借款人名冊三十四張。
二、被害人簽發之本票十五紙：
 ┌──┬────┬─────────┬─────┬──────┬─────┬──┐
 │編號│發票人  │票號              │金額      │發票日      │到期日    │備註│
 ├──┼────┼─────────┼─────┼──────┼─────┼──┤
 │一  │王巧綾  │ＴＨ二二六一五九  │三萬元    │九十七年十月│無        │    │
 │    │        │                  │          │二十九日    │          │    │
 ├──┼────┼─────────┼─────┼──────┼─────┼──┤
 │二  │顏建東  │ＣＨ0000000│六萬元    │九十八年五月│無        │    │
 │    │        │                  │          │二十日      │          │    │
 ├──┼────┼─────────┼─────┼──────┼─────┼──┤
 │三  │鍾承紘  │ＣＨ0000000│十二萬元  │九十八年五月│無        │    │
 │    │        │                  │          │二十六日    │          │    │
 ├──┼────┼─────────┼─────┼──────┼─────┼──┤
 │四  │周川棋  │ＴＨ○○二六三五  │三萬元    │九十八年十一│無        │    │
 │    │        │                  │          │月二十二日  │          │    │
 ├──┼────┼─────────┼─────┼──────┼─────┼──┤
 │五  │張書豪  │ＴＨ○○二六八七  │三萬元    │九十九年三月│無        │    │
 │    │        │                  │          │十八日      │          │    │
 ├──┼────┼─────────┼─────┼──────┼─────┼──┤
 │六  │吳李清香│ＴＨ○○二六五一  │六萬元    │九十九年四月│無        │    │
 │    │        │                  │          │四日        │          │    │
 ├──┼────┼─────────┼─────┼──────┼─────┼──┤
 │七  │謝詩盈  │ＴＨ○○二六五八  │七萬元    │九十九年四月│無        │    │
 │    │        │                  │          │十五日      │          │    │
 ├──┼────┼─────────┼─────┼──────┼─────┼──┤
 │八  │羅世興  │ＴＨ○○二六七五  │三萬元    │九十九年五月│無        │    │
 │    │        │                  │          │三日        │          │    │
 ├──┼────┼─────────┼─────┼──────┼─────┼──┤
 │九  │何予懷  │ＴＨ一一五二二六  │十二萬元  │九十九年五月│無        │    │
 │    │        │                  │          │九日        │          │    │
 ├──┼────┼─────────┼─────┼──────┼─────┼──┤
 │十  │黃銘邦  │ＴＨ一一五二二七  │六萬元    │九十九年五月│無        │    │
 │    │        │                  │          │十日        │          │    │
 ├──┼────┼─────────┼─────┼──────┼─────┼──┤
 │十一│范聖偉  │ＴＨ一一五二四六  │三萬元    │九十九年七月│無        │    │
 │    │        │                  │          │二十七日    │          │    │
 ├──┼────┼─────────┼─────┼──────┼─────┼──┤
 │十二│簡漢東  │ＴＨ一一五二○二  │六萬元    │九十九年八月│無        │    │
 │    │        │                  │          │十二日      │          │    │
 ├──┼────┼─────────┼─────┼──────┼─────┼──┤
 │十三│吳潓  │ＴＨ一一五二○六  │十二萬元  │九十九年八月│無        │    │
 │    │        │                  │          │二十六日    │          │    │
 ├──┼────┼─────────┼─────┼──────┼─────┼──┤
 │十四│徐瑜敏  │ＴＨ一一五二二二  │九萬元    │九十九年十月│無        │    │
 │    │        │                  │          │二十二日    │          │    │
 ├──┼────┼─────────┼─────┼──────┼─────┼──┤
 │十五│蘇家賢  │ＴＨ一一五二二三  │六萬元    │九十九年十一│無        │    │
 │    │        │                  │          │月一日      │          │    │
 └──┴────┴─────────┴─────┴──────┴─────┴──┘
三、范聖偉、蘇家賢、徐瑜敏、羅世興、簡漢東、鍾承紘、謝詩
    盈國民身分證影本。
四、何予懷全民健康保險卡影本。
五、王巧綾普通小型車駕駛執照影本。
六、黃銘邦普通重型機車駕駛執照影本。
臺灣臺北地方法院檢察署檢察官起訴書
                                     99年度偵字第27086號
    被      告  陳榮宏  男  43歲（民國○○年○月○日生）
                        住新北市○○區○○路1段85巷6弄14
                        號2樓
                        國民身分證統一編號：Ｚ000000000號
上列被告因重利案件，業經偵查終結，認應該提起公訴，茲將犯
罪事實及證據並所犯法條分敘如下：
        犯罪事實
一、陳榮宏為賺取暴利，竟基於重利之犯意，於附表所示之時間
    ，在如附表所示之臺北市、縣各地（臺北縣現已改制為新北
    市，其各鄉、鎮、市亦均改制為「區」），趁附表所示之人
    一時周轉失靈，對資金有急迫之需，且輕忽重利之危害之際
    ，貸予如附表所示之款項，並要求借款人簽發本票，同時交
    付國民身分證或駕駛執照、全民健康保險卡等證件由陳榮宏
    保管，以為憑據；另以本金新臺幣（下同）1萬元，則每10
    日利息1,000元或1,500元（換算年利率高達百分之540或360
    ），或每30日利息1,000元（換算年利率高達百分之120）之
    方式計算利息，同時於借款時預扣第一期之利息，藉此取得
    與原本顯不相當之重利。
二、案經陳進義、王巧綾、吳珍妮、顏建東、鍾承紘、陳詠琪、
    賴柏年、蔡政良、林克鴻、周川棋、張書豪、吳李清香、謝
    詩盈、羅世興、曾顯堯、何予懷、黃銘邦、陳奇村、孟繁璞
    、范聖偉、林鎧帝、簡漢東、吳潓桿、林佳新、徐瑜敏、蘇
    家賢訴由臺北縣政府警察局中和第一分局（現已改制為新北
    市政府警察局中和第一分局）報告偵辦。
        證據並所犯法條
一、證據清單及待證事實：
    ┌──┬─────────┬───────────┐
    │編號│  證  據  名  稱  │  待  證  事  實      │
    ├──┼─────────┼───────────┤
    │1   │被告陳榮宏之自白  │全部犯罪事實。        │
    ├──┼─────────┼───────────┤
    │2   │告訴人陳進義、王巧│告訴人等分別於如附表所│
    │    │綾、吳珍妮、顏建東│示時、地向被告借款，並│
    │    │、鍾承紘、陳詠琪、│以如附表所示金額及年利│
    │    │賴柏年、蔡政良、林│率計算利息，被告藉此收│
    │    │克鴻、周川棋、張書│取與原本顯不相當之重利│
    │    │豪、吳李清香、謝詩│之事實。              │
    │    │盈、羅世興、曾顯堯│                      │
    │    │、何予懷、黃銘邦、│                      │
    │    │陳奇村、孟繁璞、范│                      │
    │    │聖偉、林鎧帝、簡漢│                      │
    │    │東、吳潓桿、林佳新│                      │
    │    │、徐瑜敏、蘇家賢之│                      │
    │    │指訴              │                      │
    ├──┼─────────┼───────────┤
    │3   │范聖偉、蘇家賢、徐│被告借款與告訴人范聖偉│
    │    │瑜敏、羅世興、簡漢│、蘇家賢、徐瑜敏、羅世│
    │    │東、鍾承紘之國民身│興、簡漢東、鍾承紘、謝│
    │    │分證影本及其簽發之│詩盈、王巧綾、黃銘邦、│
    │    │本票影本、謝詩盈與│陳樹東、張書豪、吳李清│
    │    │饒見方簽訂之房租租│香、吳潓桿、顏建東、周│
    │    │賃契約影本及其國民│川棋、何予懷等人之證物│
    │    │身分證影本、謝詩盈│。                    │
    │    │簽發之本票影本、王│                      │
    │    │巧綾之普通小型車駕│                      │
    │    │駛執照影本及其簽發│                      │
    │    │之本票影本、黃銘邦│                      │
    │    │之普通重型機車駕駛│                      │
    │    │執照影本及其簽發之│                      │
    │    │本票影本、陳樹東之│                      │
    │    │全民健康保險卡影本│                      │
    │    │及其簽發之本票影本│                      │
    │    │、程鳳玲、張書豪、│                      │
    │    │吳李清香、吳潓桿、│                      │
    │    │顏建東、周川棋等人│                      │
    │    │簽發之本票影本、陳│                      │
    │    │榮宏製作之借款、還│                      │
    │    │款紀錄、何予懷簽發│                      │
    │    │之本票正本、贓物認│                      │
    │    │領保管單          │                      │
    └──┴─────────┴───────────┘
二、核被告所為，係犯刑法第344條之重利罪嫌。被告就附表所
    示告訴人陳進義之部分，係數次向同一被害人收取重利，就
    同一被害人而言，因犯罪時間密接，侵害同一法益，且各行
    為之獨立性極為薄弱，依一般社會健全觀念，在時間差距上
    ，難以強行分開，於刑法評價上，以視為數個舉動之接續施
    行，合為包括之一行為予以評價較為合理，應成立接續犯，
    而論以一重利罪。被告對告訴人陳進義等26人所為重利之犯
    行，犯意各別，行為互殊，請分論併罰。
三、依刑事訴訟法第251條第1項提起公訴。
    此  致
臺灣臺北地方法院
中    華    民    國   100    年    3     月    29    日
                              檢  察  官    永  欽
本件正本證明與原本無異
中    華    民    國   100    年    4     月    16    日
                              書  記  官  邱  植  琳
附錄本案所犯法條全文
中華民國刑法第344條
（重利罪）
乘他人急迫、輕率或無經驗貸以金錢或其他物品，而取得與原本
顯不相當之重利者，處 1 年以下有期徒刑、拘役或科或併科 1
千元以下罰金。
附表：
┌──┬────┬────┬─────┬───┬───┐
│編號│借款人  │借款時間│借款金額  │借款地│年利率│
├──┼────┼────┼─────┼───┼───┤
│1   │陳進義  │97.5.15 │1萬5,000元│臺北市│540%  │
│    │        │        │          │內湖區│      │
├──┼────┼────┼─────┼───┼───┤
│2   │王巧綾  │97.10.29│6萬元     │臺北縣│120%  │
│    │        │        │          │三重市│      │
├──┼────┼────┼─────┼───┼───┤
│3   │吳珍妮  │98.1.15 │3萬元     │臺北縣│360%  │
│    │        │        │          │三重市│      │
├──┼────┼────┼─────┼───┼───┤
│4   │顏建東  │98.5.20 │2萬元     │臺北縣│540%  │
│    │        │        │          │新店市│      │
├──┼────┼────┼─────┼───┼───┤
│5   │鍾承紘  │98.5.26 │4萬元     │臺北縣│120%  │
│    │        │        │          │三重市│      │
├──┼────┼────┼─────┼───┼───┤
│6   │陳詠琪  │98.8.15 │2萬元     │臺北縣│540%  │
│    │        │        │          │新店市│      │
├──┼────┼────┼─────┼───┼───┤
│7   │賴柏年  │98.8.20 │3萬元     │臺北市│360%  │
│    │        │        │          │文山區│      │
├──┼────┼────┼─────┼───┼───┤
│8   │蔡政良  │98.8.25 │2萬元     │臺北縣│360%  │
│    │        │        │          │三重市│      │
├──┼────┼────┼─────┼───┼───┤
│9   │林克鴻  │98.10.30│3萬元     │臺北縣│540%  │
│    │        │        │          │三重市│      │
├──┼────┼────┼─────┼───┼───┤
│10  │周川棋  │98.11.22│1萬元     │臺北市│360%  │
│    │        │        │          │大同區│      │
├──┼────┼────┼─────┼───┼───┤
│11  │張書豪  │99.3.18 │1萬元     │臺北縣│360%  │
│    │        │        │          │三重市│      │
├──┼────┼────┼─────┼───┼───┤
│12  │吳李清香│99.4.4  │2萬元     │臺北縣│540%  │
│    │        │        │          │三重市│      │
├──┼────┼────┼─────┼───┼───┤
│13  │謝詩盈  │99.4.15 │2萬5,000元│臺北市│540%  │
│    │        │        │          │信義區│      │
├──┼────┼────┼─────┼───┼───┤
│14  │羅世興  │99.5.3  │3萬元     │臺北縣│540%  │
│    │        │        │          │三重市│      │
├──┼────┼────┼─────┼───┼───┤
│15  │曾顯堯  │99.5.8  │1萬5,000元│臺北縣│540%  │
│    │        │        │          │樹林市│      │
├──┼────┼────┼─────┼───┼───┤
│16  │何予懷  │99.5.9  │3萬元     │臺北縣│540%  │
│    │        │        │          │新店市│      │
├──┼────┼────┼─────┼───┼───┤
│17  │黃銘邦  │99.5.10 │2萬元     │臺北縣│540%  │
│    │        │        │          │三重市│      │
├──┼────┼────┼─────┼───┼───┤
│18  │陳奇村  │99.5.15 │2萬元     │臺北縣│540%  │
│    │        │        │          │汐止市│      │
├──┼────┼────┼─────┼───┼───┤
│19  │孟繁璞  │99.7.10 │3萬元     │臺北縣│540%  │
│    │        │        │          │三重市│      │
├──┼────┼────┼─────┼───┼───┤
│20  │范聖偉  │99.7.27 │1萬元     │臺北市│540%  │
│    │        │        │          │北投區│      │
├──┼────┼────┼─────┼───┼───┤
│21  │林鎧帝  │99.8.1  │1萬元     │臺北縣│540%  │
│    │        │        │          │樹林市│      │
├──┼────┼────┼─────┼───┼───┤
│22  │簡漢東  │99.8.12 │2萬元     │臺北縣│540%  │
│    │        │        │          │三重市│      │
├──┼────┼────┼─────┼───┼───┤
│23  │吳潓桿  │99.8.26 │4萬元     │臺北縣│360%  │
│    │        │        │          │新店市│      │
├──┼────┼────┼─────┼───┼───┤
│24  │林佳新  │99.9.30 │1萬元     │臺北縣│540%  │
│    │        │        │          │樹林市│      │
├──┼────┼────┼─────┼───┼───┤
│25  │徐瑜敏  │99.10.22│3萬元     │臺北縣│120%  │
│    │        │        │          │三重市│      │
├──┼────┼────┼─────┼───┼───┤
│26  │蘇家賢  │99.11.1 │2萬元     │臺北市│120%  │
│    │        │        │          │士林區│      │
└──┴────┴────┴─────┴───┴───┘